# 应付票据贴现的相关会计准测

提问人：chenergou 时间：2020-11-30 08:05:09
各位大佬，我们现在遇到一家被审计单位，有买方付息的票据贴现业务，被审计单位承担贴现息，但是被审计单位将该部分贴现息按票据到期期间分摊，不一次入财务费用，请问这样合理吗？有没有什么准则规定，现在无法确定该种方式是否合理。

回答人：chenyiwei
这种买方承担贴息的安排，如果是双方一开始就约定的，并以此作为卖方接受票据结算方式的前提，则可以认为买方通过这一安排获得了融资，相应地将这部分贴现息视作借款利息，在票据存续期间内计入财务费用是合理的。如果是其他情况，则根据具体情况具体分析。